臺灣板橋地方法院刑事判決　　　　　　　93年度訴字第2386號
公　訴　人　臺灣板橋地方法院檢察署檢察官
被　　　告　己○○
指定辯護人　本院公設辯護人　乙○○
上列被告因違反毒品危害防制條例案件，經檢察官提起公訴（93
年度偵字第3179號、核退偵字第245 號、偵字第7353號、核退偵
字第512號、偵字第16398號），本院判決如下：
    主  文
己○○連續轉讓第一級毒品，累犯，處有期徒刑肆年，扣案如附
表編號一所示海洛因（合計淨重零點貳貳公克）、編號二所示海
洛因（合計淨重柒點零壹公克）、編號三所示海洛因（合計淨重
貳拾肆點柒公克）、編號四所示海洛因（合計淨重貳‧伍陸公克
）、編號五所示海洛因（合計淨重伍點伍陸公克）均沒收銷燬之
；又連續轉讓第二級毒品，累犯，處有期徒刑參年。扣案如附表
編號一所示安非他命（毛重貳拾壹點陸伍肆公克）、編號二所示
安非他命（淨重拾肆點陸公克）、編號三所示安非他命（合計捌
拾陸點陸捌公克）、編號四所示安非他命（淨重拾壹點貳公克）
編號五所示安非他命（合計淨重參拾伍公克）均沒收銷燬之。應
執行有期徒刑陸年拾月，扣案如附表編號一所示海洛因（合計淨
重零點貳貳公克）、編號二所示海洛因（合計淨重柒點零壹公克
）、編號三所示海洛因（合計淨重貳拾肆點柒公克）、編號四所
示海洛因（合計淨重貳‧伍陸公克）、編號五所示海洛因（合計
淨重伍點伍陸公克）；編號一所示安非他命（毛重貳拾壹點陸伍
肆公克）、編號二所示安非他命（淨重拾肆點陸公克）、編號三
所示安非他命（合計捌拾陸點陸捌公克）、編號四所示安非他命
（淨重拾壹點貳公克）編號五所示安非他命（合計淨重參拾伍公
克）均沒收銷燬之。
其餘被訴販賣第一級毒品、第二級毒品部分均無罪。
    事  實
一、己○○曾因轉讓第二級毒品案件，經本院判處有期徒刑八月
    確定，於民國八十九年十月二十三日執行完畢。仍不知悔改
    ，明知海洛因係第一級毒品、安非他命係第二級毒品，依法
    不得轉讓，竟分別基於轉讓第一級毒品海洛因、第二級毒品
    安非他命之概括犯意，（一）在臺北縣新莊市○○街四九號
    三樓之出租套房內，連續多次轉讓少許不詳數量之安非他命
    予在場之辛○○、丙○○、辰○○、午○○；及轉讓少許不
    詳數量之海洛因予辰○○、午○○、巳○○施用，經警於九
    十二年十二月二十三日晚上七時三十分許，在上址查獲己○○及辛○○、卯○○、巳○○、午○○、徐永寶、辰○○、
    丙○○及陳永農，並扣得如附表編號一所示之物。（二）在
    臺北縣新莊市○○路三三四巷二五弄二三號二樓內，連續多
    次轉讓少許不詳數量之海洛因予在場之戊○○、辰○○、寅
    ○○；及轉讓少許不詳數量之安非他命予午○○、辛○○、
    辰○○、寅○○施用，經警於九十三年二月六日凌晨零時三
    十分許，在上址查獲己○○及戊○○、丑○○、寅○○、子
    ○○、午○○、辛○○、辰○○及丁○○，並扣得如附表編
    號二所示之物。（三）在臺北縣板橋市○○路○段二六九號
    六樓十一室，連續多次轉讓少許不詳數量之海洛因予在場之
    甲○○、寅○○、庚○○、未○○；及轉讓少許不詳數量之
    安非他命予辛○○、卯○○施用，經警於九十三年四月十日
    凌晨零時三十分許，在上址查獲己○○及辛○○、卯○○、
    寅○○、甲○○、庚○○及未○○，並扣得如附表編號三所
    示之物。（四）在臺北縣新莊市○○路一一○號五樓三Ｂ室
    ，連續多次轉讓少許不詳數量之海洛因予在場之癸○○；及
    轉讓少許不詳數量之安非他命予辛○○施用，經警於九十三
    年四月十四日下午四時二十分許，在上址查獲己○○及辛○○、癸○○，並扣得如附表編號四所示之物。（五）在臺北
    縣新莊市○○街三二號己○○斯時之居所內，連續多次轉讓
    少許不詳數量之海洛因及安非他命予在場之壬○○及辰○○
    施用，經警於九十三年十月十三日下午五時許，在上址查獲
    己○○及壬○○、辰○○，並扣得如附表編號五所示之物。
二、案經臺北縣政府警察局三重分局、永和分局、中和分局及淡
    水分局報請臺灣板橋地方法院檢察署檢察官偵查起訴。
    理  由
一、被告己○○所犯上揭（一）至（五）轉讓第一級毒品海洛因
    及第二級毒品安非他命之事實，有下列證據可資證明：
（一）事實（一）部分：
    (1)被告坦承提供安非他命予辛○○、丙○○、辰○○、午○○；提供海洛因予辰○○、午○○施用。
    (2)證人辛○○、丙○○、辰○○、午○○、巳○○之證述。
    (3)上開五人之濫用藥物尿液鑑定報告五紙（附於臺灣板橋地
      方法院檢察署九十三年度偵字第七七六號卷四八頁以下）
      。
    (4)現場照片十五張（附於同署九十三年度核退偵字第二四
      五號卷一○三至一二一頁）
    (5)如附表編號一所示之扣案物。
    (6)法務部調查局調科壹字第060007826 號鑑定通知書（附於
      同署九十三年度偵字第七七六號卷七頁）：白粉二包，均
      含第一級毒品海洛因成分（淨重○．二二公克，空包裝重
      ○．六五公克）；行政院衛生署管制藥品管理局檢字第09
      40001600號檢驗成績書管（附於本院卷）：送驗檢體五包
      含第二級毒品甲基安非他命成分（毛重二一．六五四公克
      ）可資佐證。
（二）事實（二）部分：
    (1)被告坦承提供安非他命予午○○、辛○○、辰○○；提供
      海洛因予戊○○、辰○○施用。
    (2)證人戊○○、辰○○、寅○○、午○○、辛○○、卯○○
      之證述。
    (3)上開七人濫用藥物尿液鑑定報告七紙（同署九十三年度偵
      字第三一七九號卷【二】一二二至一二九頁)
    (4)現場照片二十六張（同上偵卷七五至一○○頁)
    (5)附表編號二所示之扣案物。
    (6)法務部調查局調科壹字第060008013 號鑑定通知書（附於
      同上偵卷第五頁）：送驗白粉中標示為（H+）者六包，均
      含第一級毒品海洛因成分（淨重七．○一公克，空包裝重
      四．六○公克）；內政部政署刑事警察局鑑驗通知書（刑
      鑑字第0930045322號）（附於同上偵卷第一六六頁)： 送
      驗安非他命六包，檢出甲基安非他命成分 (淨重一四．○
      一公克)。
（三）事實（三）部分：
     (1)被告坦承提供安非他命予辛○○；提供海洛因予甲○○
       、寅○○、庚○○、未○○施用。
     (2)證人辛○○、甲○○、寅○○、庚○○、未○○之證述
       。
     (3)附表編號三所示之扣案物。
     (4)法務部調查局鑑定通知書二紙（調科壹字第060008483
       號、第000000000 號）（附於同署九十三年度偵字第七
       三五三號卷第八三、八七頁）：送驗白粉十七包，合
       計淨重二十三．二九公克（空包裝重五．三二公克）
       二包，淨重一．○一公克（空包裝重○．四二公克），
       均含第一級毒品海洛因成分；憲兵司令部刑事支援中心
       93、12、29(93)安鑑字第○○四四六號鑑定報告（附本
       院卷）：送驗顆粒七包均含甲基安非他命成分（顆粒
       三包淨重四六．八七一八克顆粒二包淨重一四．二二
       五八克顆粒一包淨重一八．七九四三克顆粒一包淨
       重○．四一九三克)。
     (5)現場照片六張（附於同上偵卷第七○至七五頁)
（四）事實（四）部分：
     (1)被告坦承提供安非他命予辛○○；提供海洛因予癸○○
       施用。
     (2)證人辛○○、癸○○之證述。
     (3)如附表編號四所示之扣案物。
     (4)法務部調查局鑑定通知書（調科壹字第060008331 號）
       （附於同署九十三年度核退偵字第五一二號卷五八頁）
       ：送驗白粉四包，均含第一級毒品海洛因成分（總淨重
       二．五六公克，空包裝重○．九七公克）；刑事警察局
       鑑驗通知書（刑鑑字第0930090344號）（附於同上偵卷
       第六○頁)： 送驗白色結晶粉末三包，均檢出甲基安非
       他命成分（總淨重一一．二七公克)。
     (5)現場照片十張（附同上偵卷四九至五三頁)
     (6)上開二人濫用藥物尿液鑑定報告二紙（附於同上偵卷第
       七至八頁）。
（五）事實（五）部分：
     (1)被告坦承提供安非他命、海洛因予辰○○、壬○○施用
       。
     (2)證人辰○○於警詢中及偵查中之證述。
     (3)如附表編號五所示之扣案物。
     (4)憲兵司令部刑事支援中心93、12、27(93 )安 鑑字第004
       17號鑑定報告（附於本院卷）：送驗顆粒十五包淨重三
       三．七七六三克均含甲基安非他命成分；法務部調查局
       調科壹字000000000 號鑑定通知書（附於本院卷）：送
       驗白粉五包合計淨重五．○七公克，均含第一級毒品海
       洛因成分。
（六）綜上所述，被告連續轉讓第一級毒品海洛因及第二級毒品
      安非他命之犯行洵堪認定。
二、核被告己○○所為，係違反毒品危害防制條例第八條第一項
    及第二項之轉讓第一級毒品、第二級毒品罪。被告轉讓毒品
    前持有第一級毒品、第二級毒品之低度行為，分別為其後轉
    讓之高度行為所吸收，不另論罪。被告先後多次轉讓第一級
    毒品、第二級毒品之犯行，時間緊接，犯罪構成要件相同，
    顯係分別基於概括犯意反覆為之，應分別依連續犯之規定論
    以一罪，並加重其刑。其所犯上開二罪間，則犯意各別，罪
    名有異，應分論並罰。又被告轉讓毒品之數量不詳，雖連續
    多次轉讓毒品予前開之人，亦不能遽依毒品危害防制條例第
    八條第六項規定予以加重其刑，爰予敘明。又因公訴意旨所
    起訴事實（一）被告販賣第一級毒品、第二級毒品之事實；
    事實（二）被告販賣第一級毒品、第二級毒品予戊○○、寅
    ○○、午○○、辛○○、辰○○之事實；事實（三）被告販
    賣第二級毒品予辛○○、卯○○之事實；事實（四）被告販
    賣第二級毒品予辛○○之事實；事實（五）被告販賣第一級
    毒品、第二級毒品予壬○○、辰○○之事實，因不能證明此
    部分被告有取得對價之營利意圖（詳後述），惟其基本社會
    事實相同，爰就上開事實變更起訴法條為毒品危害防制條例
    第八條第一項、第二項之轉讓第一級毒品、第二級毒品罪。
    再事實（三）被告轉讓第一級毒品海洛因予甲○○、寅○○
    、庚○○、未○○；事實（四）被告轉讓第一級毒品海洛因
    予癸○○之部分（此二部分檢察官係起訴販賣第二級毒品安
    非他命，並未起訴販賣或轉讓第一級毒品海洛因，詳後述）
    ，與前揭論罪之轉讓第一級毒品事實有裁判上一罪之連續犯
    關係，為起訴效力所及，本院自得併予審究。末查被告曾因
    轉讓第二級毒品安非他命之案件，經本院判決有期徒刑八月
    確定，於八十九年十月二十三日執行完畢，有臺灣高等法院
    被告前案紀錄表附卷可參，其受有期徒刑執行完畢後，五年
    以內再犯本件有期徒刑以上之罪，為累犯，應分別依刑法第
    四十七條規定加重其刑，並遞加之。爰審酌被告多次轉讓毒
    品供他人施用，不僅危害他人之生命、身體健康，並且對於
    社會治安造成嚴重影響，加以素行不佳，前已有毒品前科，
    仍未能戒絕悔改，兼衡其轉讓毒品之對象多人，惡性非輕，
    然犯罪後坦承轉讓毒品犯行，態度尚稱良好等一切情狀，分
    別量處如主文所示之刑，並定其應執行刑。
三、扣案如附表編號一所示海洛因二包（合計淨重○‧二二公克
    ）、編號二所示海洛因六包（合計淨重七‧○一公克）、編
    號三所示海洛因十二包（合計淨重二十四‧七公克）、編號
    四所示海洛因四包（合計淨重二‧五六公克）、編號五所示
    海洛因五包（合計淨重五‧五六公克）；附表編號一所示安
    非他命五包（毛重21．654 公克）、編號二所示安非他命六
    包（合計毛重十六‧九公克，淨重十四‧六公克）、編號三
    所示安非他命七包（合計八十六‧六八公克）、編號四所示
    安非他命一大包（淨重十一‧二公克）編號五所示安非他命
    十五包（合計淨重三十五公克），其中毒品之部分，應依毒
    品危害防制條例第十八條第一項前段規定沒收銷燬之。至包
    裝上開毒品之包裝袋部分，因本件被告係在其居住處所直接
    提供毒品予前開之人在場施用，是該包裝袋自難認係被告轉
    讓第一級毒品、第二級毒品所用之物。至附表編號二查扣之
    搖頭丸，並未檢出二級毒品之成分；另大顆ＦＭ２，僅檢出
    含三級毒品成分；小顆ＦＭ２檢出二級毒品美沙冬成分，有
    前開內政部警政署刑事警察局鑑驗通知書（刑鑑字第093004
    5322號）可證，且被告否認為其持有，則不論是被告或其他
    查獲之人所持有，均與本件轉讓毒品犯行無涉，是否另涉犯
    嫌，自應由檢察官另行偵查處理。其餘如附表所示之電子秤
    、分裝袋、針筒、吸食器、殘渣袋等物品，係被告與前開等
    人施用毒品所用或與施用毒品有關之器具，亦並非被告用以
    供犯轉讓毒品罪所用之物，均不於本件宣告沒收；附表編號
    一扣案之十八萬二千一百元、編號二扣案之二萬一千三百元
    、編號三扣案之二萬四千九百元，亦非被告轉讓毒品所得之
    財物，亦不得宣告沒收，附此敘明。
四、至公訴意旨係起訴被告分別販賣第一、二級毒品予起訴書事
    實（一）至（五）之人，因認被告係涉犯毒品危害防制條例
    第四條第一項、第二項罪嫌。惟查：
（一）證人辛○○於本院審理中亦否認其曾向被告己○○購買海
      洛因及安非他命，雖辛○○於偵查中證稱被告己○○有販
      賣海洛因給巳○○、丑○○；賣安非他命予午○○、寅○○（見九十三年度偵字第三一七九號卷【二】第一八九、
      一九○頁）。惟於本院審理中則又證稱：沒有賣給巳○○
      ；賣安非他命給午○○，午○○買壹仟元吧，地點我忘了
      ，時間我也忘了；有無賣給丑○○忘記了（見本院九十四
      年三月三十一日審判筆錄第五頁以下）。嗣經提示其偵訊
      筆錄，才又稱：「（問：那你為何在偵訊筆錄說他賣給巳
      ○○？）因為那是之前。我和己○○相處的時間，我有看
      過他賣海洛因給巳○○一次，我之前說的有些都忘記。（
      問：在偵查中為何說被告賣海洛因給丑○○？）應該是有
      。看過一次，壹仟元那邊吧。（問：為何偵訊筆錄說寅○○在板橋四川路向己○○買安非他命？）我和檢察官說的
      話，我現再也不太記得。（問：那你能否確定到底有沒有
      賣給寅○○？）有賣給寅○○安非他命」（見同上本院審
      判筆錄）。是證人辛○○不惟其前後證述反覆歧異，且辛○○既自承僅在旁看見而非參與販賣毒品，如何能確信被
      告交付上揭之人之物確係毒品？又如何確定被告交付毒品
      與上揭之人交付金錢間係買賣之對價關係？是其證述是否
      足堪信為真實，仍有尚榷餘地。
（二）又辛○○所指述曾向被告己○○購買毒品之人，包括巳○○、丑○○、午○○、寅○○等人，均分別於偵查及本院
      審理中到庭否認曾向被告購買毒品；另證人子○○、丁○○、癸○○、未○○、庚○○、壬○○等人亦均否認向被
      告購買毒品；至證人甲○○雖於警詢中曾指認向被告購買
      海洛因，然嗣為其於本院審理中否認警詢之真實性，且證
      人辛○○當日係與甲○○等人同時為警查獲，惟辛○○亦
      從未指述被告己○○當日有販賣毒品海洛因予甲○○。另
      證人辰○○於警詢時雖指認於九十三年十月初在台北縣新
      莊市○○街三十二號向己○○購買海洛因。惟旋於偵查中
      即否認向己○○購買，表示是己○○免費提供；於本院審
      理中亦否認警詢之真實性。且證人辛○○亦未曾指述被告
      己○○曾販賣毒品予辰○○。是上揭證人甲○○、辰○○
      於警詢中之指述，並不符合刑事訴訟法第一百五十九條之
      三「具有可信之特別情況」，依同法第一百五十九條第一
      項規定，應認無證據能力。再證人丙○○於偵查中雖證稱
      ：當天下午五點多我送水果過去時，在場有看到己○○的
      友人拿一張一千元給他，己○○拿一小包安非他命給他的
      友人云云。然又稱不知該人名字（見九十三年度核退偵字
      第二四五號卷第二○九、二一○頁）。且丙○○既非參與
      販賣毒品之人，如何能確信二者之間係基於買賣毒品之對
      價關係？亦有所疑。上開證人之證述，均有疑義已如前述
      ，尚不能使本院達於確信為真之程度，本於罪嫌惟輕之原
      則，實不足採為論斷被告販賣毒品之依據。
（三）再參以證人卯○○於本院審理中亦證稱：「我知道他（指
      被告）喜歡做老大的樣子，有吸毒的人都喜歡去他那裡。
      沒有看過有人拿錢跟他買毒品。他一次買很多。喜歡稱老
      大，所以身邊聚了很多沒有錢買毒品的人。我看到這些人
      穿的破破爛爛在那邊幫他擦身體，為了吸毒，去那邊照顧
      他的生活起居」（見本院九十四年三月三十一日審判筆錄
      第六、七頁）。足認被告確實有提供毒品予他人施用，而
      該他人也有幫忙被告之生活起居。然公訴意旨所稱被告以
      毒品提供給幫助其居家照護之人作為對價，因認此部分亦
      屬販賣毒品罪一節。查此所謂對價，必須雙方對於其中一
      方提供勞務付出，另一方以給付毒品代替給付金錢之方式
      達成合意。並且對於勞務付出之時間、工作內容、範圍、
      給付對價之數額等均須有明確約定。惟本件公訴意旨對此
      處雙方究竟如何達成此項合意，俱未敘明。且被告究竟是
      否因提供毒品作為勞務對價而獲得利益？或僅係基於感謝
      照顧他的人而免費提供毒品施用，純係單純轉讓毒品之行
      為？亦未見明瞭。是尚不能遽予認定被告提供毒品與前開
      幫助其居家照護之人之作為間存在對價之關係，以此而認
      定被告係販賣毒品，尚嫌率斷，
（四）至事實（一）扣案之十八萬二千一百元，被告辯稱係簽賭
      六合彩之賭債，雖未提出積極證據以資證明，然亦不能證
      明為公訴意旨所指訴係被告販賣毒品予辰○○、巳○○、
      午○○、丙○○、辛○○所得之款項；事實（二）扣案之
      二萬一千三百元，被告辯稱係其私人所有之錢，查亦無積
      極證據證明係被告販賣毒品予戊○○、丑○○、寅○○、
      子○○、午○○、辛○○、辰○○、丁○○等人所得之款
      項；事實（三）扣案之二萬四千九百元，亦不能證明係被
      告販賣毒品予辛○○、白昆成、卯○○、寅○○、庚○○
      及未○○等人所得之款項。至扣案之毒品，其數量尚非甚
      鉅，以之較大量購入後供已施用或提供他人施用，非無可
      能；其餘查扣之電子秤、分裝袋、針筒、吸食器、殘渣袋
      等如附表所示之物，亦不能直接證明係供販賣毒品之用。
（五）綜上，公訴意旨所起訴事實（一）被告販賣第一級毒品、
      第二級毒品之事實；事實（二）被告販賣第一級毒品、第
      二級毒品予戊○○、寅○○、午○○、辛○○、辰○○之
      事實；事實（三）被告販賣第二級毒品予辛○○、卯○○
      之事實；事實（四）被告販賣第二級毒品予辛○○之事實
      ；事實（五）被告販賣第一級毒品、第二級毒品予壬○○
      、辰○○之事實，因不能證明此部分被告提供毒品予前開
      之人有取得對價之營利意圖，惟因基本社會事實相同，本
      院自得變更起訴法條為毒品危害防制條例第八條第一項、
      第二項之轉讓第一級毒品、第二級毒品罪。
（六）末查，公訴意旨於起訴書事實（二）部分尚指訴被告販賣
      一、二級毒品予子○○、丑○○、丁○○三人；起訴書事
      實（三）係指訴被告販賣第二級毒品安非他命予甲○○、
      寅○○、庚○○、未○○；起訴書事實（四）係指訴被告
      販賣第二級毒品安非他命予癸○○部分，所舉證據不足以
      證明被告此部分犯行，已如前述，本院復查無積極證據足
      認被告有此公訴意所訴情事，本於罪嫌惟輕之原則，此部
      分自應認公訴意旨所舉證據不足，無從認定被告涉犯販賣
      第一級、第二級毒品之罪嫌。且因被告亦否認有免費提供
      第一級毒品海洛因、第二級毒品安非他命予前開之人，而
      證人子○○、丑○○、丁○○均否認被告有免費提供海洛
      因、安非他命毒品供渠施用；證人甲○○、寅○○、庚○○、未○○除坦承被告提供海洛因供渠施用，亦均否認被
      告有提供安非他命供渠施用；證人癸○○亦坦承被告提供
      海洛因供其施用，然否認被告曾提供安非他命供其施用。
      是此部分亦不能證明被告涉有轉讓第一級、第二級毒品之
      犯行，本院無從變更起訴法條為轉讓第一級毒品、第二級
      毒品罪，自應就此部分另為被告販賣第一級毒品、第二級
      毒品無罪判決之諭知。
據上論斷，應依刑事訴訟法第二百九十九條第一項前段、第三百
條、第三百零一條第一項，毒品危害防制條例第八條第一項、第
二項、第十八條第一項前段，刑法第十一條前段、第五十六條、
第四十七條、第五十一條第五款，判決如主文。
本案經檢察官陳鴻濤到庭執行職務。
中　　華　　民　　國　　94　　年　　9 　　月　　22　　日
                  刑事第九庭    審判長法　官　胡堅勤
                                      法　官　王瑜玲
                                      法　官　李君豪
以上正本證明與原本無異
如不服本判決應於送達後10日內向本院提出上訴狀
                    　　　            書記官　蕭汝芳
中　　華　　民　　國　　94　　年　　9 　　月　　22　　日
附錄本案論罪科刑法條全文：
毒品危害防制條例第8條:
轉讓第一級毒品者，處1 年以上7 年以下有期徒刑，得併科新臺
幣1 百萬元以下罰金。
轉讓第二級毒品者，處6 月以上5 年以下有期徒刑，得併科新臺
幣70萬元以下罰金。
轉讓第三級毒品者，處3 年以下有期徒刑，得併科新臺幣30萬元
以下罰金。
轉讓第四級毒品者，處1 年以下有期徒刑，得併科新臺幣10萬元
以下罰金。
前四項之未遂犯罰之。
轉讓毒品達一定數量者，加重其刑至二分之一，其標準由行政院
定之。
附表：
一、海洛因二包（合計淨重○‧二二公克）、安非他命五包（毛
    重二一．六五四公克）、電子秤一個、已使用之海洛因注射
    針筒二支、海洛因殘渣袋十三個、分裝袋一百個、小型分裝
    袋三百二十個、大型分裝袋六百五十個、木製研缽一個、安
    非他命吸食器三組、吸食用玻璃球器四個及十八萬二千一百
    元。
二、海洛因六包（合計淨重七‧○一公克）、安非他命六包（合
    計毛重十六‧九公克，淨重十四‧六公克）、白粉五包（合
    計淨重三十七‧四七公克，鑑驗結果非毒品）、搖頭丸二小
    包十八顆、大顆ＦＭ２二小包四顆、小顆ＦＭ２一小包三顆
    及碎片、電子秤一個、天平一組、注射針筒十二支、吸食器
    二組、海洛因殘渣袋六個、大分裝袋一百九十一個、中型分
    裝袋四十個、小型分裝袋四百二十二個、紅包分裝袋一百五
    十五個及二萬一千三百元。
三、海洛因十二包（合計淨重二十四‧七公克）、安非他命七包
    （合計八十六‧六八公克）、電子秤二個、已使用之海洛因
    注射針筒一支、海洛因殘渣袋二十二個、毒品殘渣袋十九個
    、安非他命吸食器一組、吸食用玻璃球器三個及二萬四千九
    百元。
四、海洛因四包（合計淨重二‧五六公克）、安非他命一大包（
    淨重十一‧二公克）、電子秤一個、毒品殘渣袋十九個、剷
    管二枝。
五、海洛因五包（合計淨重五‧五六公克）、安非他命十五包（
    合計淨重三十五公克）、電子秤一個、磨藥器一組、注射針
    筒八支、分裝杓四支、大分裝袋十九個、中分裝袋六十個、
    小分裝袋十四個 。
